# 求助-账务处理

提问人：dericdouzi 时间：2018-05-28 17:52:54
A公司是一家上市公司，我们老板持有20%股份，大股东；另外，老板的一致行动人B公司 2017 年分多次在二级股票市场买入A公司8%的股份；老板去年还以个人名义通过信托计划持股4%。现在老板在 4 月份终止了该信托计划，并把该信托持股的4%转让给B公司，想请问B公司应该如何账务处理？烦请陈老师解答。谢谢

回答人：chenyiwei
根据B公司在受让该4%股份后，其自身能否独立地对A公司实施控制、共同控制或重大影响来判断应如何进行会计处理。如果A与老板之间的一致行动协议约定以该老板的意见为准进行表决的，则B对A无重大影响，应按从该信托受让股份的价格作为初始投资成本，后续可按公允价值计量。